【裁判字號】    91,簡上,44
【裁判日期】    920127
【裁判案由】    傷害
【裁判全文】
臺灣新竹地方法院刑事判決                          九十一年度簡上字第四四號
    上  訴  人
    即  被  告  甲○○
                丁○○
                乙○○
右列上訴人等因傷害案件，不服本院竹東簡易庭九十年度竹東簡字第一八四號中華民
國九十年十二月二十一日第一審簡易判決（聲請案號：臺灣新竹地方法院檢察署九十
年度偵字第四七四九、四七五○、五四三二號），提起上訴，本院管轄第二審之合議
庭判決如左：
    主  文
上訴駁回。
    事  實
一、丁○○與戊○○為兄弟關係；甲○○則為丁○○之配偶，與戊○○係叔嫂關係；
    另乙○○則係甲○○之姪女。緣戊○○前於民國九十年五月九日對甲○○提起犯
    有毀損罪之告訴，嗣雙方以新臺幣（下同）一萬一千五百元達成和解，詎戊○○
    並未及時依約履行和解條件而向法院撤回對甲○○之告訴，導致甲○○經本院調
    查結果認因犯有毀損罪而判處拘役二十日在案，致甲○○心生不滿，乃於九十年
    七月二十五日十九時三十分許，夥同乙○○前往戊○○位於新竹縣竹東鎮頭重里
    十四鄰頭重埔一百零七之五號住處前，與戊○○理論，因戊○○無意返還一萬一
    千五百元，且持小鋤頭作勢要毆打乙○○，甲○○及乙○○竟基於傷害他人身體
    之犯意，且基於共同犯意聯絡，各站於戊○○身體左右，並分別將戊○○之雙手
    交叉拉住後，即以腳踢戊○○腿部，而丁○○在附近見狀後亦趕到場，且基於相
    同傷害犯意，並與甲○○及乙○○均基於共同犯意聯絡，續以拳頭毆打戊○○胸
    口，致戊○○受有頸部擦傷二處各約五ｘ○‧五公分及六ｘ○‧五公分、前胸部
    擦傷約五ｘ○‧五公分、背部擦傷三處各約十ｘ○‧五公分、十ｘ○‧五公分及
    十五ｘ○‧五公分、右前臂擦傷二處各約三ｘ○‧五公分及四ｘ○‧五公分、左
    前臂擦傷三處各約三ｘ○‧五公分、四ｘ○‧五公分及五ｘ○‧五公分之傷害。
    而戊○○於甲○○前來理論與其拉扯之際，亦基於傷害他人身體之故意，持小鋤
    頭打傷甲○○雙手，致甲○○前臂瘀傷（戊○○犯有傷害罪部分，業經本院竹東
    簡易庭判處拘役三十日確定）。
二、案經戊○○訴由新竹縣警察局竹東分局報請臺灣新竹地方法院檢察署檢察官偵查
    聲請簡易判決處刑。
    理  由
一、本案經本院合議庭審理結果，認本院第一審判決認事用法及量刑均無不當，應予
    維持，所載之證據及理由均與本庭所認定者相同，茲引用之。（如附件）
二、上訴人等上訴意旨均略以：如果告訴人戊○○之雙手果已遭交叉拉住，則應已覆
    蓋胸口，上訴人丁○○要如何毆打告訴人之胸口而造成擦傷？況且憑上訴人甲○○及乙○○二名弱女子，要如何拉住告訴人一個大男人？又證人丙○○及己○○
    均是告訴人的小孩，證詞可能受告訴人之引導，且當時天色昏暗，渠等又不在現
    場，如何看的見案發過程？實則當日是因告訴人拿鋤頭作勢要打上訴人乙○○，
    上訴人甲○○為保護她，才和告訴人發生拉扯，當可主張正當防衛，而上訴人乙○○則去報警，並未參與扭打，否則為何上訴人並未受傷，至於上訴人丁○○則
    是將告訴人手中之小鋤頭搶下，亦無毆打告訴人之情形云云。惟查，上訴人等三
    人確於右揭時地以如上方式傷害告訴人等情，業據證人丙○○及己○○於本院調
    查時證述：甲○○和乙○○把我爸爸雙手在胸前交叉拉住，用腳踢我父親，丁○○就過來打我爸爸的胸口等語綦詳，而證人等當時是站在外面天花板上有一盞燈
    之窗戶邊往外觀看到案發過程，為證人等陳述在卷，並有現場照片十二幀（即附
    於偵卷第四七至五○頁之編號四至十號照片、第五三至五五頁之編號十六至二十
    號之照片）附卷足憑，且為被告等自承該窗戶外面天花板上確有一盞燈等情，參
    以案發當時雖有下雨，但尚未達豪大雨標準等情，有交通部中央氣象局新竹氣象
    站九十一年六月二十一日新象字第○九一三Ａ○○○二八號函一份附卷足按，足
    見證人等於案發當時所站位置應能清楚目睹整個案發過程。而告訴人遭被告三人
    毆打後所受傷害情形為前胸部、背部、右前臂及左前臂擦傷等，與證人等所陳述
    告訴人遭被告三人毆打情節所會導致之受傷情形大致相符，否則如上訴人三人等
    所辯：僅上訴人甲○○與告訴人發生拉扯，其餘二人均未動手等情為真，則告訴
    人所受傷害應僅是手腳部位之擦、瘀傷，其前胸部及背部等又豈有因之受傷之理
    ？是以應認證人丙○○及林緯萱所為上揭證詞與事實相符而堪採信。至證人丙○○雖於本院調查時，對於究係上訴人甲○○先和上訴人丁○○一起過來，之後上
    訴人丁○○走掉，上訴人乙○○再來，抑或係上訴人甲○○和乙○○一起來等情
    ，有先後陳述不一之處，然證人林伯均對於告訴人如何遭上訴人等三人毆打之犯
    罪情節，所證述內容始終同一，則或因時日經過已久，是以證人對若干細節部分
    記憶有所不清，亦屬常情，自難僅以此即遽認證人等所為前開證詞內容均不足採
    信。而上訴人等徒以證人二人為告訴人之小孩，即遽認證人等之證詞不實在，然
    渠等並未提出證人等所為上揭證詞確與事實不符之任何具體證據資料供本院調查
    以實其說，自難認渠等所為此部分辯解為可採。再者，上訴人甲○○之所以亦受
    有前臂瘀傷之傷害，是因與告訴人發生拉扯之故，告訴人並因此犯有傷害罪而經
    本院判刑在案，業如前述，而上訴人乙○○係夥同其餘上訴人二人共同傷害告訴
    人，告訴人並未與上訴人乙○○拉扯進而導致其成傷，是以上訴人乙○○並未受
    傷，自難僅以上訴人乙○○並未受有傷害一節，即遽為上訴人三人並未為上揭傷
    害犯行之認定，自不待言。綜合以上，上訴人三人所為上揭辯解均無足採信，上
    訴人等所為共同傷害犯行明確，原審判決認事用法並無違誤，所量刑度亦稱妥適
    ，上訴人等徒以前揭理由指摘原判決，核無理由，應予駁回。
據上論斷，應依刑事訴訟法第四百五十五條之一第一項、第三項、第三百七十三條、
第三百六十八條，判決如主文。
本案經檢察官陳榮林到庭執行職務。
中      華      民      國    九十二    年      一      月    二十七    日
                                  臺灣新竹地方法院刑事第二庭
                                    審判長法  官  王  銘  勇
                                          法  官  高  敏  俐
                                          法  官  楊  惠  芬
右正本證明與原本無異。
不得上訴。
                                          書記官  鄭  明  枝
中      華      民      國    九十二    年      一      月    二十七    日
附錄本案論罪科刑法條：
刑法第二百七十七條第一項：
傷害人之身體或健康者，處三年以下有期徒刑，拘役或一千元以下罰金。


司法院資訊處製作；財團法人民間司法改革基金會備份。
